【裁判字號】    94,訴,3689
【裁判日期】    950823
【裁判案由】    地價稅
【裁判全文】
臺北高等行政法院裁定
                                     94年度訴字第03689號
原      告  甲○○
訴訟代理人  丁○○
被      告  臺北市政府
代  表  人  乙○○市長）住同.
訴訟代理人  丙○○
上列當事人間因地價稅事件，原告不服台北市政府中華民國94年
9月23日府訴字第09422452900號訴願決定，提起行政訴訟。本院
裁定如下︰
    主  文
原告之訴駁回。
訴訟費用由原告負擔。
    理  由
一、按「原告之訴，有左列各款情形之一者，行政法院應以裁定
    駁回之。但其情形可以補正者，審判長應定期間先命補正：
    ……十、起訴不合程式或不備其他要件者。」「撤銷訴訟，
    原告於訴狀誤列被告機關者，準用第一項之規定。」為行政
    訴訟法第107條第1項第10款、第2項所明定。次按「訴願人
    應繕具訴願書經由原行政處分機關向訴願管轄機關提起訴願
    。原行政處分機關對於前項訴願應先行重新審查原處分是否
    合法妥當，其認訴願為有理由者，得自行撤銷或變更原行政
    處分，並陳報訴願管轄機關。」及「訴願事件有左列各款情
    形之一者，應為不受理之決定：……六、行政處分已不存在
    者。」訴願法第58條第1 、2 項及第77條第6 款亦有明文。
二、緣原告所有台北市○○區○○段2小段696、697地號等2筆土
    地部分屬供公共通行之騎樓走廊地，原經原處分機關台北市
    稅捐稽徵處中南分處減免面積分別為4.44及0.44平方公尺，
    嗣經該分處辦理94年度地價稅減免稅地清查作業時發現系爭
    土地減免面積有誤，乃以94年5月2日北市稽中南甲字第0949
    0319602 號函通知原告系爭土地應更正騎樓減免面積分別為
    696地號0.47平方公尺及697地號1.89平方公尺，並自94年期
    起按更正後面積課徵地價稅。原告於94年5 月18日向原處分
    機關中南分處申請更正，該分處以94年5 月26日北市稽中南
    甲字第09460690100 號函通知原告本案原核定並無違誤。原
    告又於94年6月3日向原處分機關中南分處申請更正，經原處
    分機關中南分處以94年6月13日北市稽中南甲字第094607633
    00號函通知原告請求告知全部所有權人及分配面積乙節，歉
    難辦理，又有關建物騎樓於坐落土地上位置之標示，非屬原
    處分機關業務所轄，原告如有需要，可請地政相關單位辦理
    指界。原告對上開3 函均表不服，於94年7月4日向台北市政
    府提起訴願。嗣原處分機關中南分處重新審查後，以94年8
    月8日北市稽中南甲字第09460987900號函通知原告及台北市
    政府訴願審議委員會略以：「主旨：……說明：……二、本
    分處前於94年5月2日北市稽中南甲字第09 490319602號函更
    正騎樓減免面積為696地號0.47平方公尺、697地號1.89平方
    公尺，因總騎樓面積誤算為79.36平方公尺，正確應為90.61
    平方公尺，致騎樓減免面積應更正為696 地號0.53平方公尺
    、697地號2.15平方公尺，前函請作廢。……」及94年8月22
    日北市稽中南甲字第09490530500 號函通知原告並副知台北
    市政府訴願審議委員會略以：「主旨：……說明：……二、
    本分處前於94年5月2日北市稽中南甲字第09490319602 號函
    更正騎樓減免面積為696地號0.47平方公尺、697地號1.89平
    方公尺，因總騎樓面積誤算為79.36平方公尺，正確應為90.
    61平方公尺，致騎樓減免面積應更正為696 地號0.53平方公
    尺、697 地號2.15平方公尺，本分處94年5月2日北市稽中南
    甲字第09490319602號函、94年5月26日北市稽中南甲字第09
    460690100號函及94年6月13日北市稽中南甲字第0946076330
    0 號函等3 函應予撤銷。……」。台北市政府94年9 月28日
    府訴字第0942245229號訴願決定遂以原處分已不存在，為訴
    願不受理之決定。原告不服，提起本件行政訴訟，請求撤銷
    該訴願決定，並請求訴願機關繼續審議原告提出之訴願案。
三、查原告對於原處分機關上揭94年8 月22日北市稽中南甲字第
    09490530500 號函（函中已自行撤銷系爭3 件原處分函，並
    更正原告之騎樓減免面積）又表不服，並提起訴願，經台北
    市政府94年12月8 日府訴字第09422659500 號訴願決定撤銷
    ，由台北市稅捐稽徵處另為處分，嗣原處分機關即台北市稅
    捐稽徵處業於94年12月23日以北市稽中南甲字第0946150380
    0 號函重為處分，仍維持原核定，原告因不服原處分機關上
    開重為之處分，又對之提起訴願，經台北市政府95年5 月3
    日府訴字第0957 7575500號訴願決定駁回在案，亦有台北市
    政府94年12月8 日府訴字第09422659 500號及95年5 月3 日
    府訴字第095775 75500號訴願決定附本院卷內可稽。是原告
    不服之標的即原處分機關系爭94年5 月2 日北市稽中南甲字
    第09490319602 號函、94年5 月26日北市稽中南甲字第
    09460690100 號函、94年6 月13日北市稽中南甲字第0946
    0763300 號函，既經原處分機關自行撤銷而不復存在，依上
    開規定，訴願決定為不予受理之決定，亦核無不合。原告復
    提起行政訴訟，顯非合法，應予駁回。
四、又按行政訴訟法第24條規定：「經訴願程序之行政訴訟，其
    被告為左列機關：一、駁回訴願時之原處分機關。二、撤銷
    或變更原處分或決定時，為最後撤銷或變更之機關」。查本
    件原告於起訴狀列被告為訴願機關台北市政府，容有未合，
    原告於95年8 月1 日準備程序經通知未到庭，無從闡明令其
    補正被告機關，併另為正確之聲明；惟因系爭3 件原處分函
    ，既經原處分機關自行撤銷而不存在，已如前述，即使闡明
    令其補正或為完全之聲明，亦應駁回其訴，是此部分並無再
    予闡明或令其補正之必要，併予敘明。
五、依行政訴訟法第107 條第1 項第10款、第104 條、民事訴訟
    法第95條、第78條，裁定如主文。
中    華    民    國    95    年    8     月    23    日
                  第六庭審判長法  官   黃清光
                              法  官   曹瑞卿
                              法  官   許瑞助
上為正本係照原本作成。
如不服本裁定，應於送達後10日內向本院提出抗告狀（須按他造
人數附繕本）。
中    華    民    國    95    年    8     月    23    日
                              書記官   吳芳靜


司法院資訊處製作；財團法人民間司法改革基金會備份。
